臺灣高等法院刑事判決　　　　　　　 100年度上易字第1011號
上　訴　人
即　被　告　林雅嫻
上列上訴人因侵占案件，不服臺灣板橋地方法院100年度易字第8
2號，中華民國100年3月31日第一審判決（起訴案號：臺灣板橋
地方法院檢察署99年度偵字第31771號），提起上訴，本院判決
如下：
    主  文
上訴駁回。
林雅嫻緩刑貳年，並應支付劉翁玉蘭、劉李瑞娥新臺幣伍拾萬元
，支付方法為：自民國一百年七月十五日起，按月於十五日支付
新臺幣伍萬元，至全部支付完畢為止。
    事實及理由
一、本案經本院審理結果，認第一審以上訴人即被告林雅嫻犯業
    務侵占罪，判處有期徒刑9月，認事用法及量刑均無不當，
    應予維持，並引用第一審判決書記載之事實、證據及理由（
    如附件）。
二、被告上訴意旨雖以：(一)被告僅受託辦理系爭土地繼承登記，
    且已完成相關繼承登記事宜。(二)系爭新台幣（下同）50萬元
    應如何分配未見檢察官舉證，可見本件無「補貼共同繼承人
    款項之協議」存在。(三)被告固曾受託持有50萬元，但迄完成
    繼承登記止，從未接獲如何轉交、分配之指示，持有該款要
    無侵占可言。至事後用以抵銷仲介費及代墊款債權乃合法行
    使權利，亦無犯罪故意可言云云。經查：被告於本院自承系
    爭土地繼承登記尚有部分未完成等語（見本院卷第40頁背面
    ）。又被告於偵查中自承其對告訴人劉翁玉蘭稱要以50萬元
    疏通其他繼承人等語（見99年度他字第2711號卷第63頁），
    被告並向告訴人劉翁玉蘭收取現金50萬元，有收據乙紙在卷
    可按（見上揭他字卷第27頁）。另告訴人劉翁玉蘭、劉李瑞
    娥與林家君簽訂委託土地買賣契約時，林家君交付告訴人劉
    翁玉蘭之乙紙50萬元銀行本票係作為給付第一期款，而該本
    票係吳龍煌交給林家君等情，業據告訴人劉翁玉蘭陳明在卷
    ，並有委託土地買賣契約書在卷可憑（見上揭他字卷第14頁
    ）。被告於偵查中復供承其拿50萬元去找繼承人講，結果繼
    承人不願意，因吳龍煌不給其佣金40萬元，所以50萬元就不
    還告訴人劉翁玉蘭等語（見上揭他字卷第63頁）。姑不論被
    告能否向吳煌龍請求仲介費用40萬元，被告向告訴人劉翁玉
    蘭收取之現金50萬元係用以疏通其他繼承人，與告訴人劉翁
    玉蘭自林家君取得之50萬元銀行本票無涉，被告對告訴人劉
    翁玉蘭無任何債權存在，如何能對告訴人劉翁玉蘭主張抵銷
    。原判決認定被告持有系爭50萬元後，易持有為所有而加以
    侵吞，核無違誤。被告猶執前詞提起上訴指摘原判決不當，
    為無理由，應予駁回。
三、被告曾於82年間，因偽造文書案件，經臺灣板橋地方法院以
    83年度訴字第853號判決判處有期徒刑1年1月，緩刑4年確定
    ，嗣緩刑期滿未經撤銷緩刑，刑之宣告失其效力。被告亦未
    再因故意犯罪受有期徒刑以上刑之宣告，有本院被告前案紀
    錄表1份在卷足憑。其因一時疏虞，致罹刑章，且與告訴人
    劉翁玉蘭、劉李瑞娥達成民事和解，本院認其經此偵審程序
    之教訓，當知所警愓而信無再犯之虞，是本院認上開所宣告
    之刑，以暫不執行為適當，爰依刑法第74條第1項第1款規定
    ，併予宣告緩刑2年，以啟自新。又本院為使告訴人劉翁玉
    蘭、劉李瑞娥獲得更充分之保障，並督促被告履行債務，以
    確保被告緩刑之宣告能收具體之成效，爰依刑法第74條第2
    項第3款規定，命被告履行如主文第2項所示之內容，以觀後
    效。倘被告未遵循本院所諭知如主文所示之緩刑期間之負擔
    ，情節重大者，檢察官得依刑事訴訟法第476條、刑法第75
    條之1第1項第4款之規定，聲請撤銷本件緩刑之宣告，併予
    敘明。
據上論結，應依刑事訴訟法第373條、第368條，刑法第74條第1
項第1款、第2項第3款，判決如主文。
本案經檢察官王壬貴到庭執行職務。
中    華    民    國  100     年    6     月    30    日
                  刑事第七庭  審判長法  官  陳憲裕
                                    法  官  游紅桃
                                    法  官  楊智勝
以上正本證明與原本無異。
不得上訴。
                                    書記官  林桂玉
中    華    民    國   100    年    7     月    1     日